【裁判字號】    98,訴緝,19
【裁判日期】    981116
【裁判案由】    毒品危害防制條例
【裁判全文】
臺灣宜蘭地方法院刑事判決              98年度訴緝字第19號
公  訴  人  臺灣宜蘭地方法院檢察署檢察官
被      告  甲○○
                    （現另案於臺灣宜蘭監獄執行中）
上列被告因毒品危害防制條例案件，經檢察官提起公訴（97年度
毒偵字第626號），經本院合議庭裁定以簡式審判程序審理，判
決如下：
    主  文
甲○○施用第一級毒品，累犯，處有期徒刑捌月；又施用第二級
毒品，累犯，處有期徒刑伍月。應執行有期徒刑拾壹月。
    事實及理由
一、構成犯罪事實：
    甲○○於民國87年間因施用毒品案件，經送觀察、勒戒後，
    認無繼續施用毒品之傾向，於87年7月10日執行完畢釋放，
    並由臺灣宜蘭地方法院檢察署檢察官以87年度偵字第1084號
    為不起訴處分確定。復於上開觀察、勒戒執行完畢釋放後，
    5年內即90年間再因施用毒品案件，經送觀察、勒戒後，認
    有繼續施用毒品之傾向，經本院裁定令入戒治處所施以強制
    戒治，並由臺灣宜蘭地方法院檢察署檢察官以90年度毒偵字
    第1208號提起公訴，經本院以90年度訴字第388號判處有期
    徒刑8月、5月，應執行有期徒刑1年確定；強制戒治部分則
    於91年3月1日執行完畢。又於94年間分別因槍砲彈藥刀械管
    制條例、毒品危害防制條例案件，先後經臺灣基隆地方法院
    以94年度訴字第198號、94年度訴字第323號判處有期徒刑1
    年2月、1年2月確定，嗣經臺灣基隆地方法院裁定減刑後應
    執行有期徒刑1年1月，並於96年7月16日執行完畢。詎其不
    知悔改，仍基於施用第一級毒品海洛因之犯意，於97年1月2
    3日16時許，在宜蘭縣壯圍鄉○○路9之12號住處，以將海洛
    因摻入香菸內點燃吸食其煙之方式，施用第一級毒品海洛因
    1次；另基於施用第二級毒品甲基安非他命（起訴書誤載為
    安非他命）之犯意，於97年1月27日2時許，在上開住處，以
    將甲基安非他命置入玻璃球內燒烤吸食其煙之方式，施用第
    二級毒品甲基安非他命1次。嗣於97年1月27日21時30分許，
    為警在基隆市○○區○○街386號其友人住處查獲，經採集
    其尿液，送驗結果呈嗎啡、甲基安非他命陽性反應。
二、認定犯罪事實所憑之證據及理由：
  (一)被告甲○○於偵查、本院審理中之自白。
  (二)基隆市警察局第三分局偵辦毒品案件尿液檢體對照表、台灣
    尖端先進生技醫藥股份有限公司濫用藥物檢驗報告各1份，
    可證被告分別有施用海洛因、甲基安非他命之事實。
  (三)臺灣宜蘭地方法院檢察署刑案資料查註紀錄表、全國施用毒
    品案件紀錄表、法務部全國檢察官線上查詢刑案人犯在監所
    最新資料報表、90年度毒偵字第1208號起訴書、本院90年度
    訴字第388號刑事判決書各1份，可證被告於第1次觀察、勒
    戒執行完畢釋放後，5年內已再犯毒品危害防制條例第10條
    之罪，本件自應依法追訴處罰。
  (四)上開(二)至(三)證據，足以佐證被告首開自白與事實相符。
三、論罪科刑之理由：
  (一)按海洛因、甲基安非他命分屬毒品危害防制條例第2條第2項
    第1款、第2款所定之第一級、第二級毒品。故被告甲○○所
    為，係犯毒品危害防制條例第10條第1項、第2項之施用第一
    級、第二級毒品罪。
  (二)被告持有第一級毒品海洛因、第二級毒品甲基安非他命之低
    度行為，為施用第一級、第二級毒品之高度行為所吸收，不
    另論處。
  (三)被告所犯施用第一級、第二級毒品罪，犯意各別，行為互殊
    ，應予分論併罰。
  (四)被告於94年間分別因槍砲彈藥刀械管制條例、毒品危害防制
    條例案件，先後經臺灣基隆地方法院以94年度訴字第198號
    、94年度訴字第323號判處有期徒刑1年2月、1年2月確定，
    嗣經臺灣基隆地方法院裁定減刑後應執行有期徒刑1年1月，
    並於96年7月16日執行完畢，此有臺灣高等法院被告前案紀
    錄表1份在卷可參，其於5年以內分別故意再犯本件有期徒刑
    以上之罪，應各依刑法第47條第1項規定，論以累犯，並加
    重其刑。
  (五)審酌被告有槍砲彈藥刀械管制條例、麻醉藥品管理條例、賭
    博、竊盜、肅清煙毒條例、偽造文書、毒品危害防制條例、
    妨害公務之犯罪前科，此有臺灣高等法院被告前案紀錄表1
    份在卷可參，素行不佳，且其前經觀察、勒戒及強制戒治後
    ，仍分別再犯本罪，顯見其對於毒品之依賴性甚高，有予較
    長期間隔離社會之必要，與被告施用毒品足以造成神經方面
    損害，並容易引起財產、暴力方面犯罪，及考量被告於犯罪
    後坦承犯行，態度良好等一切情狀，分別量處如主文所示之
    刑，並定其應執行之刑。
  (六)至於扣案之行動電話5支、新臺幣5萬7千元，雖係被告所有
    ，惟無證據足以證明係供被告犯本案所使用之物，爰不予宣
    告沒收，附此敘明。
四、適用之法律：
  (一)程序法方面：刑事訴訟法第273條之1第1項、第299條第1項
    前段、第310條之2。
  (二)實體法方面：毒品危害防制條例第10條第1項、第2項，刑法
    第11條前段、第51條第5款、第47條第1項。
本案經檢察官劉惟宗到庭執行職務。
中    華    民    國    98    年    11    月    16    日
                  刑事第三庭  法  官  蘇錦秀
以上正本證明與原本無異。
如不服本判決應於收受送達後10日內向本院提出上訴書狀，並應
敘述具體理由；其未敘述上述理由者，應於上訴期間屆滿後二十
日內向本院補提理由書（均須按他造當事人之人數附繕本）「切
勿逕送上級法院」。
                              書記官  劉晨輝
中    華    民    國    98    年    11    月    18    日
【附錄本案論罪科刑法條】
毒品危害防制條例第10條：
施用第1級毒品者，處6月以上5年以下有期徒刑。
施用第2級毒品者，處3年以下有期徒刑。


司法院資訊處製作；財團法人民間司法改革基金會備份。
